臺灣高等法院刑事判決　　　　　　　　　　　　　九十三年度上訴字第一五八九號
　　上　訴　人　丙○○
　　即　被　告
　　選任辯護人　馮志剛律師
右上訴人因殺人未遂等案件，不服臺灣臺北地方法院九十二年度訴字第一０八二號，
中華民國九十三年五月五日第一審判決（起訴案號：臺灣臺北地方法院檢察署九十二
年度偵字第九四六一號），提起上訴，本院判決如左：
    主  文
上訴駁回。
    事實及理由
一、本案經本院審理結果，認第一審以上訴人即被告丙○○於九十一年八月間在三重
    市集美停車場犯刑法第三百零四條第一項、及刑法第三百零五條罪，依牽連犯規
    定從一重處斷，判處有期徒刑三月；又於九十一年十月間某日，在桃園縣八德市
    ○○街二十七巷二弄七號七樓之二，犯刑法第三百零四條第一項、及刑法第三百
    零五條罪，依牽連犯規定從一重處段，判處有期徒刑四月；定應執行刑為有期徒
    刑六月，並諭知易科罰金折算之標準為三百元折算一日，並敘明公訴意旨另認被
    告涉嫌觸犯刑法第二百七十一條第二項之殺人未遂罪嫌部分，不能證明被告犯罪
    ，惟因公訴人認與起訴之有罪部分有牽連犯之裁判上一罪關係，故不另為無罪之
    諭知，經核認事用法及量刑均無不當，應予維持，並引用第一審判決書記載之事
    實、證據及理由（如附件）。
二、被告上訴意旨仍否認前開犯行，並辯稱證人甲○○在偵查及原審中證述之內容前
    後不符，其在偵查中之證言無證據能力等語。惟查：(1)原判決經綜合告訴人乙○
    ○之指訴，及證人甲○○、程豫得於原審所為之證言等證據資料，認定被告有前
    開犯行，並詳細說明被告之辯解不足採信，及證人蔡春美、劉勝豐在原審中關於
    被告及告訴人相處情形之證詞，與被告所提告訴人之信函不足資為有利被告之證
    據，經核並無違反經驗法則及論理法則等情事。被告仍執陳詞空言否認犯行，並
    以告訴人係經被告配偶陳麗晶告訴妨害家庭經判刑確定，為報復被告而提出本案
    告訴云云，任意指摘原判決不當，自無理由。(2)證人甲○○於偵查及原審中所證
    述之內容前後雖不盡相符，惟原判決並未採用證人甲○○在偵查中之證言作為犯
    罪證據，而證人甲○○在原審作證時，業經被告之選任辯護人及檢察官進行交互
    詰問（見原審九十二年八月十三日訊問筆錄），原審採用證人甲○○在審判中所
    為之證言作為認定犯罪事實之證據資料，無違反證據法則之處。被告仍以證人甲
    ○○在偵查中之證言與嗣後在原審中之證言內容不符，無證據能力云云為無意義
    之爭執，自屬無據。至於被告另聲請傳喚證人甲○○，經本院傳喚後未據其到庭
    ，而被告聲請再度傳喚證人甲○○之待證事項，僅係欲表明甲○○於偵查中之證
    言與審判中證言不符而已（見本院卷第二十二頁、第二十九頁），並非另有與被
    告是否成立犯罪有關之待證事實，故本院認自無傳拘其到庭之必要。(3)綜上所述
    ，本件被告之上訴為無理由，應予駁回。
四、原判決將被告兩次犯行併合處罰後，諭知應執行刑之易科罰金折算標準，雖漏未
    引用刑法第四十二條第二項，惟與本案論罪科刑所適用之法律及全案情節並無影
    響，尚不構成撤銷事由，附此指明。
據上論結，應依刑事訴訟法第三百七十三條、第三百六十八條，判決如主文。
本案經檢察官羅榮乾到庭執行職務。
中　　　華　　　民　　　國　　九十三　　年　　　九　　　月　　七    　　日
                              臺灣高等法院刑事第二十三庭
                                  審判長法  官 黃  瑞  華
                                        法  官 王  淑  滿
                                        法  官 宋      祺
右正本證明與原本無異。
檢察官如不服本判決，應於收受送達後十日內向本院提出上訴書狀，其未敘述上訴之
理由者並得於提起上訴後十日內向本院補提理由書（均須按他造當事人之人數附繕本
）。
被告不得上訴。
                                        書記官 蔡  慧  娟
中　　　華　　　民　　　國　　九十三　　年　　　九　　　月　　 十三 　　日
附錄本案論罪科刑法條全文
中華民國刑法第三百零四條第一項
以強暴、脅迫使人行無義務之事或妨害人行使權利者，處三年以下有期徒刑、拘役或
三百元以下罰金。
中華民國刑法第三百零五條
以加害生命、身體、自由、名譽、財產之事，恐嚇他人致生危害於安全者，處二年以
下有期徒刑、拘役或三百元以下罰金。
